【裁判字號】    92,上易,618
【裁判日期】    920507
【裁判案由】    竊盜
【裁判全文】
臺灣高等法院臺中分院刑事判決                    九十二年度上易字第六一八號
    上  訴  人  臺灣台中地方法院檢察署檢察官
    被      告  乙○○
右上訴人因被告竊盜案件，不服臺灣臺中地方法院九十一年度易字第三○二二號中華
民國九十二年一月十五日第一審判決（起訴案號：臺灣臺中地方法院檢察署九十一年
度偵字第二一○四八號），提起上訴，復經臺灣臺中地方法院檢察署移
九十二年度偵字第六七一、五六一三號），本院判決如左：
      主  文
原判決撤銷。
乙○○連續竊盜，處有期徒刑肆月，如易科罰金，以佰元折算壹日。
      事  實
一、乙○○基於意圖為自己不法之所有之概括犯意：(1)、於民國（下同）九十一年十
    月二十五日上午八時許，在台中縣潭子鄉○○○街八號一樓前，見丙○○○所有
    之銀色登山型腳踏車一部並未上鎖，即將之竊取後供己騎用。(2)、又於同日上午
    九時許，在台中縣潭子鄉○○○街三十四號一樓前，見姓名年籍不詳之人所有之
    橘色淑女型腳踏車亦未上鎖，又將之竊取後供己騎用。嗣於同日上午十時三十分
    許，乙○○騎駛上開橘色淑女型腳踏車行經台中縣潭子鄉○○路與勝利五街口時
    ，因台中縣警察局豐原分局潭子派出所警員羅明中先前接獲丙○○○之報案而發
    現其形跡可疑，即將乙○○攔下盤查而當場查獲，並扣得上開失竊之橘色淑女型
    腳踏車一部，又經乙○○之指引，在台中縣潭子鄉○○路○段一三○號前尋獲丙
    ○○○所有之銀色登山型腳踏車一部。(3)、又於九十一年十二月二十三日十三時
    四十分許，在台中縣豐原市○○路一七二號前，見丁○○駕駛屬於立達起重工程
    有限公司（下稱立達公司）所有之車牌八九０－ＱＡ號自用大貨車停放在路邊，
    車上載有提款機二部，大貨車鑰匙未取下而無人看管，認有機可趁，竟進入車內
    啟動大貨車駛離現場，適有巡邏警員經過發現，即在不遠處之豐原市○○路與信
    義街口查獲乙○○。(4)、又於九十二年三月十日中午十二時許，在台中縣潭子鄉
    ○○○路二六九號戊○○宅，見該宅停放楊森霖所有車牌ＪＫＫ－七五八號三陽
    牌重型機車一輛，機車鑰匙掛在牆壁，竟趁無人看管之機會，侵入上該宅（無故
    侵入住宅部分未據告訴），取下機車鑰匙，正著手啟動機車之際，為據報前來之
    警員當場逮獲，機車未失。
二、案經台中縣警察局豐原分局報請臺灣臺中地方法院檢察署檢察官偵查起訴，並移
    送本院併案審理。
      理  由
一、訊據被告對於右揭犯罪事實坦認不諱，其警訊及偵查中亦均坦承不諱，核與被害
    人丙○○○、立達公司駕駛丁○○及戊○○分別於警訊之指訴，並經證人即警員
    羅明中於原審證述逮獲被告之情節甚明（見原審卷第十三頁），並有贓物認領保
    管單三紙、相片四張附卷可稽，事證明確，被告竊盜犯行堪予認定，應依法論科
    。
二、核被告所為，係犯刑法第三百二十條第一項竊盜罪。被告先後四次竊盜犯行，其
    中三次竊得財物為既遂，一次未得財物為未遂，時間緊接，犯罪構成要件相同，
    顯係基於概括犯意反覆為之，為連續犯，應論以竊盜既遂之一罪，並加重其刑。
    被告於事實欄(3)、(4)之竊盜行為，雖未經檢察官起訴，然與起訴論罪部分，有連
    續犯裁判上一罪關係，為起訴效力所及，復經檢察官移送併案審理，本院自依法
    併予論究。原審以被告罪證明確，依法論罪科刑，固非無見，惟查：原審未及就
    被告於事實欄(3)、(4)之竊盜行為，與經起訴部分有連續犯裁判上一罪關係，為起
    訴效力所及，而併予審究，尚有未洽。檢察官上訴意旨亦指摘及此，為有理由，
    原判決既有上述可議之處，自屬無可維持，應由本院撤銷改判。爰審酌被告之犯
    罪動機、目的、手段及犯罪後坦承犯行，態度尚稱良好等一切情狀，量處如主文
    所示之刑，並諭知易科罰金之折算標準。被告竊盜犯行，除原審認定之如事實欄
    (1)、(2)部分，尚有如事實欄(3)、(4)部分，情節非輕微，爰不併予緩刑之宣告，附
    予敘明。
據上論斷，應依刑事訴訟法第三百六十九條第一項前段、第三百六十四條、第二百九
十九條第一項前段，刑法第五十六條、第三百二十條第一項、第四十一條第一項前段
，罰金罰鍰提高標準條例第一條前段、第二條，判決如主文。
本案經檢察官甲○○到庭執行職務。
中      華      民      國    九十二    年      五      月      七      日
                                   臺灣高等法院臺中分院刑事第七庭
                                         審判長法  官  林  榮  龍
                                               法  官  黃  日  隆
                                               法  官  江  錫  麟
右正本證明與原本無異。
不得上訴。
             書記官  陳  振  海
中      華      民      國    九十二     年      五       月     八     日
附錄本案論罪科刑法條：
刑法第三百二十條：
意圖為自己或第三人不法之所有，而竊取他人之動產者，為竊盜罪，處五年以下有期
徒刑、拘役或五百元以下罰金。
意圖為自己或第三人不法利益，而竊佔他人之不動產者，依前項之規定處斷。
前二項之未遂犯罰之。
                                                                        Ｆ


司法院資訊處製作；財團法人民間司法改革基金會備份。
